臺灣高等法院臺中分院刑事裁定　　　　　96年度交抗字第14號
抗　告　人
即受處分人　甲○○
上列抗告人因違反道路交通管理處罰條例案件，不服臺灣臺中地
方法院，中華民國95年11月30日所為裁定（95年度交聲字第1070
號），提起抗告，本院裁定如下：
    主  文
抗告駁回。
    理  由
一、抗告意旨略以：受處分人堅持案發當日無闖紅燈違規之事實
    ，雖然值勤員警驅前向我攔阻下車，告知違規並開單告罰，
    受處分人有當場在罰單上簽名，但是因為會延遲時間去探視
    臥病在床之外祖母，才會先簽名收下罰單，並沒有當場向值
    勤員警表示異議。另我母親也是第一次出庭作證，心生恐懼
    ，有些法官所問的問題，我母親並不是那樣講的，我母親不
    是說才不是說：好像綠燈，若僅憑書記官所紀錄之問答，根
    本對受處分人不利，有失偏頗云云。
二、原裁定意旨略以：警察為維持交通秩序，依法執行職務，立
    場應是客觀公正，且證人施呈輝與受處分人素不相識，亦無
    宿怨，當無設詞誣攀之理，是其所為證言，應屬真實可信。
    原審經查亦無任何證據足資證明執勤警員有捏造事實、違法
    取締之情事，則執勤警員本其維護交通秩序、安全職責所為
    之當場舉發，自應受到合法、正確之推定，且受處分人並未
    當場提出異議，自難徒憑受處分人事後個人回想及證人李玉
    華有瑕疵之證述，即認員警有違法取締情事。受處分人否認
    違規，實不足採，是其確有闖紅燈之情，堪以認定。從而，
    原處分機關據以援引上開規定，裁處罰鍰2千7百元整，並記
    違規點數3 點，逾期則依裁決書處罰主文規定處罰，並無不
    當。本件聲明異議為無理由，應予駁回。
三、經查：按道路交通管理處罰條例第7條第1項規定：「道路交
    通管理之稽查、違規之紀錄，由交通勤務警察，或依法令執
    行交通稽查任務之人員執行之」，而警察為維持交通秩序，
    依法執行職務，立場應是客觀公正，且警員係屬司法警察人
    員之一份子，應深切明白出庭作證具結後，應據實陳述之義
    務及如有偽證應受處罰之嚴重後果，證人施呈輝乃依法執行
    交通勤務之員警，與受處分人素不相識，亦無怨隙，應無甘
    冒自身觸犯偽證罪之風險而設詞誣攀受處分人之理；且交通
    員警對親睹之違規事實掣單舉發，就其事實之證明，本為證
    人，如無具體事證足證其有偏頗或失實之虞，已難恣意否定
    其指證即舉發之真正，況其舉發行為兼有公務員基於職務上
    權力，依法就特定之具體事件所為具公法上效果之單方行政
    行為之性質，基於公務員為公法上行為具有公信力之原則，
    該行政處分當可被推定為真正，其據以依法處分之事實認定
    亦為真正無誤。從而，受處分人本件違規事實，既據執勤員
    警以親睹無誤後始予舉發在案，又無任何證據足資證明員警
    有捏造事實違法取締之情事，則員警本其維護交通秩序、安
    全職責所為之舉發，自應受到合法、正確之推定，受處分人
    空言指摘證人證言不實，並未提出相關事證以供調查，自難
    憑採，本件原審已詳述認定受處分人違規事實之理由與證據
    ，並說明原處分於法有據，而駁回受處分人之異議，核其認
    事用法，均無違誤，本件抗告為無理由，應予駁回。
四、據上論結，應依道路交通案件處理辦法第26條，刑事訴訟
    法第412條，裁定如主文。
中　　華　　民　　國　　96　　年　　1　　月　　12　　日
                  交通法庭審判長法　官  李  文  雄
　　　　　　　　　　　　　　　　法  官  邱  顯  祥
　　　　　　　　　　　　　　　　法  官  劉  連  星
上列正本證明與原本無異。
不得再抗告。
                                書記官  陳  秀  真
中　　華　　民　　國　　96　　年　　1　　月　　15　　日
